臺灣高等法院臺南分院民事裁定　　96年度抗字第2號
抗　告　人　甲○○
上列抗告人因與相對人元誠第一基金資產管理股份有限公司間支
付命令聲明異議事件，對於中華民國95年11月30日臺灣臺南地方
法院95年度促字第54610號裁定，提起抗告，本院裁定如下：
      主      文
抗告駁回。
抗告程序費用由抗告人負擔。
      理      由
一、抗告意旨略以：原法院核發之94年度促字第54610號支付命
    令（下稱系爭支付命令），係於民國（下同）95年10月5日
    送達，因未獲晤抗告人，乃將應送達之文書寄存於台南縣警
    察局新營分局鹽水分駐所，抗告人於95年11月4日始至該派
    出所領取，則系爭支付命令應以該日始為合法送達，則聲明
    異議之不變期間應至95年11月24日，伊於同月22日具狀異議
    ，原裁定法院竟以其已逾期為由，駁回其異議，於法自有未
    合，爰提起抗告求為廢棄原裁定云云。
二、按送達不能依民事訴訟法第136條、第137條規定為之者，得
    將文書寄存送達地之自治或警察機關，並作送達通知書2份
    ，1份黏貼於應受送達人住居所、事務所、營業所或其就業
    處所門首，另1份置於該送達處所信箱或其他適當位置，以
    為送達。寄存送達，自寄存之日起，經10日發生效力。此觀
    民事訴訟法第138條規定自明。又寄存送達之處所，如確為
    應受送達人當時之住居所、事務所或營業所，則於該處所為
    之寄存送達即為合法，僅送達之效力延至寄存後之10日始發
    生而已，至於應受送達人實際至警察機關領得應受送達文書
    之時日為何，並非所問。
    經查：系爭支付命令係於95年10月5日送達抗告人位於臺南
    縣鹽水鎮○○路610巷12號之住所，因未獲會晤抗告人或其
    同居人、受僱人而無法送達，始將該支付命令寄存於抗告人
    住所地之台南縣警察局新營分局鹽水分駐所，並作成送達通
    知書2份，黏貼於抗告人住所之門首，另1份置於該送達處所
    信箱或其他適當位置，有送達證書在卷可參（見原審卷第28
    頁），則該支付命令之寄存送達，既合於法定之要件，應於
    95年10月15日午後12時發生送達效力至明（94年7月5日第一
    次民刑事庭決議參照）。則其對系爭支付命令之異議期間為
    同年月16日起算，至同年11月4日（星期六），故應於同年
    月6日即屆滿，乃其遲至同年月22日始聲明異議，顯逾法定
    不變期間。原裁定法院駁回其異議，於法自無不合。抗告意
    旨指摘原裁定不當，求予廢棄，為無理由，應予駁回。
三、據上論結，本件抗告為無理由，應依民事訴訟法第495條之1
    、第449條第1項、第78條，裁定如主文。
中　　華　　民　　國　　96　　年　　1　　月　　22　　日
                  民事第二庭    審判長法　官  丁振昌
　　　　　　　　　　　      　　　　　法　官  李素靖
　　　　　　　　　　　      　　　　　法　官  吳上康
上為正本係照原本作成。
不得抗告。
中　　華　　民　　國　　96　　年　　1 　　月　　22　　日
                                      書記官  易慧玲
